# 持股比例不同的子公司合并层面套期会计问题

提问人：wangyanru~ 时间：2021-12-28 21:31:39
A集团为上市公司，下属有B、C两个子公司，均属于A集团的合并范围，其中持有B公司33%股权，持有C公司100%股权。B公司目前持有金融衍生品，C公司做现货交易。现A集团欲在合并层面做现金流套期，以B公司持有的衍生工作作为套期工具，以C公司持有的现货做被套期项目。如果不考虑持股比例，套期工具和被套期项目满足满足CAS24的第 15 条规定。
问题： 1 、A集团是否可以在合并层面做现金流套期？
2 、如果可以在合并层面做套期会计处理，由于持股比例不同，是否影响套期的有效性？合并层面如何进行会计处理？假如报表截止日B公司的套期损益为未实现损益，合并报表层面，将B公司公允价值变动损益调整为其他综合收益，是否考虑持股比例的问题？

回答人：chenyiwei
套期关系的成立是根据合并报表层面资产、负债和损益的匹配性，与参与套期关系的各主体的母公司持股比例无关。因此涉及不同持股比例的子公司的套期，在合并报表层面并不会仅因此影响有效性。合并层面对于套期会计产生的其他综合收益等影响按比例分配给少数股东即可。